臺灣宜蘭地方法院刑事判決              100年度易字第237號
公  訴  人  臺灣宜蘭地方法院檢察署檢察官
被      告  游德昌
上列被告因違反毒品危害防制條例案件，經檢察官提起公訴（
99年度毒偵字第858、916號、100年度毒偵字第2號），經本院裁
定進行簡式審判程序，爰不經通常審判程序判決如下：
    主  文
游德昌施用第二級毒品，累犯，處有期徒刑陸月，如易科罰金，
以新台幣壹仟元折算壹日，扣案之玻璃球吸食器壹組沒收銷燬之
；又施用第二級毒品，累犯，處有期徒刑陸月，如易科罰金，以
新台幣壹仟元折算壹日，扣案之第二級毒品甲基安非他命貳包（
淨重總計零點伍壹公克、驗後餘重零點伍零捌公克）、玻璃
球吸食器壹組沒收銷燬之；又施用第二級毒品，累犯，處有期徒
刑陸月，如易科罰金，以新台幣壹仟元折算壹日，扣案之第二級
毒品甲基安非他命貳包（淨重總計零點伍公克、驗後餘重零
點肆陸公克）沒收銷燬之。應執行有期徒刑壹年月，如易
科罰金，以新台幣壹仟元折算壹日，扣案之第二級毒品甲基安非
他命貳包（淨重總計零點伍壹公克、驗後餘重零點伍零捌公
克）、第二級毒品甲基安非他命貳包（淨重總計零點伍公克
、驗後餘重零點肆陸公克）、玻璃球吸食器貳組均沒收銷燬
之。
    事  實
一、游德昌前因施用毒品案件，經本院裁定送觀察、勒戒後，認
    無繼續施用毒品傾向，由臺灣宜蘭地方法院檢察署檢察官以
    87年度偵字第2438、3065號為不起訴處分確定；再因施用毒
    品案件，經本院以88年度毒聲字第110號裁定送觀察、勒戒
    ，於觀察、勒戒執行完畢後，認有繼續施用毒品傾向，經本
    院以88年度毒聲字第644號裁定送強制戒治，於民國88年12
    月4日停止強制戒治，嗣經撤銷強制戒治，於89年12月26日
    強制戒治執行完畢，而該次施用毒品犯行，經本院於88年10
    月25日以88年度易字第334號刑事判決判處有期徒刑7月確定
    ；另因竊盜案件，經本院於87年1月27日以86年度訴字第444
    號刑事判決判處有期徒刑8月確定；另因竊盜、偽造文書案
    件，經本院以88年度訴字第14號刑事判決判處有期徒刑10月
    、3年4月確定；又因施用毒品案件，經本院於90年1月2日以
    89年度易更字第1號刑事判決判處有期徒刑8月確定，並與前
    開有期徒刑10月、3年4月經本院以91年度聲字第65號裁定定
    應執行刑有期徒刑4年4月，再與前開毒品案件有期徒刑7月
    、竊盜案件有期徒刑8月接續執行後，於92年5月28日假釋出
    監，嗣經撤銷假釋執行殘刑，前開毒品案件有期徒刑8月、
    竊盜案件有期徒刑10月、偽造文書案件有期徒刑3年4月並經
    本院以96年度聲減字第133號裁定減刑後定應執行刑有期徒
    刑2年2月；又因竊盜案件，經本院於93年9月27日以93年度
    訴字第127號刑事判決判處有期徒刑10月確定，嗣經本院以
    96年度聲減字第133號裁定減刑為有期徒刑5月，並與前開有
    期徒刑2年2月接續執行後，於96年12月16日執行完畢出監。
    又因施用毒品案件，經本院於97年5月28日以97年度羅簡字
    第137號刑事判決判處有期徒刑6月確定；又因施用毒品案件
    ，經本院於98年1月5日以97年度易字第541號刑事判決判處
    有期徒刑7月確定；另因竊盜案件，經本院於98年2月10日以
    98年度簡字第30號刑事判決判處有期徒刑3月確定；又因施
    用毒品案件，經本院於98年3月9日以98年度易字第13號刑事
    判決判處有期徒刑7月確定，並與前開毒品案件有期徒刑7月
    、竊盜案件3月經本院以98年度聲字第169號裁定定應執行刑
    有期徒刑1年，再與前開毒品案件有期徒刑6月接續執行後，
    於99年1月15日假釋出監，於99年3月4日假釋期滿，以已執
    行論。又因施用毒品案件，經本院於100年1月21日以99年度
    易字第593號刑事判決判處有期徒刑7月確定。
二、詎游德昌猶不知悔改，先後基於施用第二級毒品甲基安非他
    命（下稱甲基安非他命）之犯意，於(一)99年7月27日晚間7時
    許，在停放於宜蘭縣員山鄉○○路309巷1號住處附近之車牌
    號碼7120-MQ號自用小客車內，以將甲基安非他命置於玻璃
    球吸食器內燒烤吸食煙霧之方式，施用甲基安非他命1次。
    嗣其於99年7月28日凌晨5時20分許，在台北縣三重市（現改
    制為新北市三重區○○○路○段158號前為警查獲，自其駕駛
    之車牌號碼7120-MQ號自用小客車副駕駛座踏板處扣得玻璃
    球吸食器1組，並經警採集其尿液送鑑定之結果，呈甲基安
    非他命陽性反應；(二)99年10月27日凌晨4時許，在宜蘭縣羅
    東鎮○○路186號7樓金帝賓館706號房內，以將甲基安非他
    命置於玻璃球吸食器內燒烤吸食煙霧之方式，施用甲基安非
    他命1次。嗣其於99年10月27日上午10時許，在金帝賓館706
    號房內為警查獲，扣得甲基安非他命2包（淨重總計0.351公
    克、驗後餘重總計0.3508公克）及玻璃球吸食器1組，並經
    警於同日上午11時許採集其尿液送鑑定之結果，呈甲基安非
    他命陽性反應；(三)99年11月13日下午6時許，在宜蘭縣立文
    化中心廁所內，以將甲基安非他命置於玻璃球吸食器內燒烤
    吸食煙霧之方式，施用甲基安非他命1次。嗣其於99年11月
    15日凌晨3時48分許，在宜蘭縣員山鄉○○路49之10號為警
    查獲，扣得甲基安非他命2包（淨重總計0.335公克、驗後餘
    重0.3346公克），並經警於同日下午2時30分許採集其尿液
    送鑑定之結果，呈甲基安非他命陽性反應。
三、案經新北市政府警察局三重分局報請臺灣板橋地方法院檢察
    署檢察官呈請臺灣高等法院檢察署檢察長令轉臺灣宜蘭地方
    法院檢察署檢察官偵查起訴及宜蘭縣政府警察局宜蘭分局、
    三星分局報請臺灣宜蘭地法院檢察署檢察官偵查起訴。
    理  由
一、訊據被告游德昌於偵查及本院審理中，對於上開施用毒品甲
    基安非他命犯行均坦承不諱，且其為警於99年7月28日、99
    年10月27日上午11時許、99年11月15日下午2時30分許採集
    尿液送鑑定之結果，均呈甲基安非他命陽性反應，有新北市
    政府警察局三重分局查獲毒品案件被移送者姓名、代碼對照
    表、宜蘭縣政府警察三星分局毒品犯罪嫌疑人尿液採驗作業
    管制紀錄、姓名對照表、宜蘭縣政府警察宜蘭分局毒品犯罪
    嫌疑人尿液採驗作業管制紀錄各1紙，及台灣檢驗科技股份
    有限公司濫用藥物檢驗報告1紙、慈濟大學濫用藥物檢驗中
    心檢驗總表2紙在卷可證。又被告於99年10月27日、99年11
    月15日為警查獲時各扣得之結晶狀物品2包，經送鑑定後，
    確係毒品甲基安非他命，有交通部民用航空局航空醫務中心
    99年11月18日航藥鑑字第0997065號、99年12月6日航藥鑑字
    第0997351號毒品鑑定書在卷可證，是被告之自白要與事實
    相符，足堪採信。又被告前因施用毒品案件，經本院裁定送
    觀察、勒戒後，認無繼續施用毒品傾向，由臺灣宜蘭地方法
    院檢察署檢察官以87年度偵字第2438、3065號為不起訴處分
    確定，再因施用毒品案件，經本院以88年度毒聲字第110 號
    裁定送觀察、勒戒，於觀察、勒戒執行完畢後，認有繼續施
    用毒品傾向，經本院以88年度毒聲字第644號裁定送強制戒
    治，而該次施用毒品犯行，經本院以88年度易字第334號刑
    事判決判處有期徒刑7月確定，又因施用毒品案件，經本院
    以97年度羅簡字第137號刑事判決判處有期徒刑6月確定，又
    因施用毒品案件，經本院以97年度易字第541號刑事判決判
    處有期徒刑7月確定，又因施用毒品案件，經本院以98年度
    易字第13號刑事判決判處有期徒刑7月確定，又因施用毒品
    案件，經本院以99年度易字第593號刑事判決判處有期徒刑7
    月確定，有卷附臺灣高等法院被告前案紀錄表可參。依上所
    述，本件事證明確，被告施用毒品犯行堪以認定，應依法論
    科。
二、查甲基安非他命為毒品危害防制條例第2條第2項第2款所規
    定之第二級毒品，不得擅自施用，核被告前開施用甲基安非
    他命之行為，係犯毒品危害防制條例第10條第2項施用第二
    級毒品罪。被告施用行為前後持有甲基安非他命之低度行為
    ，為其施用之高度行為所吸收，均不另論罪。被告前開3次
    施用甲基安非他命犯行，犯意各別，行為互殊，應予分論併
    罰。查被告前因施用毒品案件，經本院以88 年度易字第334
    號刑事判決判處有期徒刑7月確定，另因竊盜案件，經本院
    以86年度訴字第444號刑事判決判處有期徒刑8月確定，另因
    竊盜、偽造文書案件，經本院以88年度訴字第14號刑事判決
    判處有期徒刑10月、3年4月確定；又因施用毒品案件，經本
    院以89年度易更字第1號刑事判決判處有期徒刑8月確定，並
    與前開有期徒刑10月、3年4月經本院以91年度聲字第65號裁
    定定應執行刑有期徒刑4年4月，再與前開毒品案件有期徒刑
    7月、竊盜案件有期徒刑8月接續執行後，於92年5月28日假
    釋出監，嗣經撤銷假釋執行殘刑，前開毒品案件有期徒刑8
    月、竊盜案件有期徒刑10月、偽造文書案件有期徒刑3年4月
    並經本院以96年度聲減字第133號裁定減刑後定應執行刑有
    期徒刑2年2月，又因竊盜案件，經本院以93年度訴字第127
    號刑事判決判處有期徒刑10月確定，嗣經本院以96年度聲減
    字第133號裁定減刑為有期徒刑5月，並與前開有期徒刑2年2
    月接續執行後，於96年12月16日執行完畢出監。又因施用毒
    品案件，經本院以97年度羅簡字第137號刑事判決判處有期
    徒刑6月確定，又因施用毒品案件，經本院以97年度易字第
    541號刑事判決判處有期徒刑7月確定，另因竊盜案件，經本
    院以98年度簡字第30號刑事判決判處有期徒刑3月確定，又
    因施用毒品案件，經本院以98年度易字第13號刑事判決判處
    有期徒刑7月確定，並與前開毒品案件有期徒刑7月、竊盜案
    件3月經本院以98年度聲字第169號裁定定應執行刑有期徒刑
    1年，再與前開毒品案件有期徒刑6月接續執行後，於99 年1
    月15日假釋出監，於99年3月4日假釋期滿，有卷附臺灣高等
    法院被告前案紀錄表可按，其受有期徒刑之執行完畢，5年
    內再犯法定刑有期徒刑以上之上開3罪，為累犯，均依法加
    重其刑。爰審酌被告前經毒品危害防制條例觀察、勒戒及強
    制戒治等程序，再經法院多次就其施用毒品犯行判處有期徒
    刑後，竟再犯本件施用毒品犯行，惟念其坦承犯行，態度良
    好及施用情形等一切情狀，就其所犯上開3罪分別量處如主
    文所示之刑，與諭知易科罰金之折算標準，並定其應執行之
    刑，與諭知易科罰金之折算標準，以示懲儆。扣案之甲基安
    非他命4包，屬查獲之毒品，另扣案之玻璃球吸食器2組，係
    專供被告施用毒品甲基安非他命之器具，均依毒品危害防制
    條例第18條第1項前段規定宣告沒收銷燬之。
據上論斷，應依刑事訴訟法第273條之1第1項、第299條第1項前
段，毒品危害防制條例第10條第2項、第18條第1項前段，刑法第
11條前段、第47條第1項、第41條第1項前段、第8項、第51條第5
款，判決如主文。
本案經檢察官王清白到庭執行職務
中    華    民    國   100    年    9     月    20    日
                  刑事第五庭  法  官  辜漢忠
以上正本證明與原本無異。
如不服本判決應於收受本判決後10日內向本院提出上訴書狀，並
應敘述具體理由。若未敘述理由者，應於上訴期間屆滿後20日內
向本院補提理由書狀(均須按他造當事人之人數附繕本)。
                              書記官  林詩綺
中    華    民    國   100    年    9     月    21    日
附錄本案論罪科刑法條：
毒品危害防制條例第10條第2項
施用第二級毒品者，處 3 年以下有期徒刑。